臺灣新北地方法院民事裁定
111年度監宣字第1321號
聲  請  人  董洺宏  



相  對  人  董宇創  

            董世榮  



上列聲請人聲請准許處分受監護宣告人之財產事件，本院裁定如
下：
    主      文
聲請駁回。
聲請程序費用由聲請人負擔。
    理    由
一、聲請意旨略以：相對人董宇創、董世榮，分別經本院以107
    年度監宣字第436號裁定及111年度監宣字第797號裁定宣告
    為受監護宣告之人，並均選定聲請人董洺宏為其等之監護人
    ，併指定董家妤為會同開具財產清冊之人。因相對人之父親
    董火土於民國111年6月17日死亡，留有遺產，聲請人提出遺
    產分割協議書，請求准許聲請人代為處分相對人繼承自被繼
    承人董火土之遺產等語。
二、按監護人對於受監護人之財產，非為受監護人之利益，不得
    使用、代為或同意處分。監護人為下列行為，非經法院許可
    ，不生效力：(一)代理受監護人購置或處分不動產。(二)代
    理受監護人，就供其居住之建築物或其基地出租、供他人使
    用或終止租賃。又監護人不得受讓受監護人之財產。民法第
    1101條、第1102條分別定有明文。而此等規定於成年人之監
    護亦準用之，此觀民法第1113條規定即明。
    次按監護開始時，監護人對於受監護人之財產，應依規定會
    同遺囑指定、當地直轄市、縣（市）政府指派或法院指定之
    人，於二個月內開具財產清冊，並陳報法院。於前條之財產
    清冊開具完成並陳報法院前，監護人對於受監護人之財產，
    僅得為管理上必要之行為，民法第1099條第1項、第1099條
    之1亦有規定。
三、查，相對人董宇創、董世榮前經本院以107年度監宣字第436
    號及111年度監宣字第797號裁定為受監護宣告之人，並選定
    聲請人為監護人，及指定董家妤為會同開具財產清冊之人，
    監護人與會同開具財產清冊之人已向本院陳報受監護宣告人
    董宇創、董世榮之財產清冊，業據聲請人提出戶籍謄本為憑
    ，並經本院依職權調閱本院107年度監宣字第436號監護宣告
    事件、111年度監宣字第797號監護宣告事件、108年度監宣
    字第39號報告或陳報事件及111年度監宣字第1147號報告或
    陳報事件卷宗。
　　惟依聲請人提出之遺產分割協議書、處分被繼承人董火土遺
    產方式說明書，聲請人認為「董世榮無子嗣，未來如兄弟姐
    妹先過世，董世榮的遺產即無人繼承而歸屬國庫」，為此擬
    將董世榮的應繼分比例移由董宇創（即聲請人之父親）取得
    ，又因董家妤抛棄繼承，是由聲請人之父親董宇創取得遺產
    四分之三，餘四分之一由其他繼承人取得云云。因聲請人主
    張的分配方式，完全獨厚聲請人之父親董宇創，卻剝奪董世
    榮的繼承財產權利，侵害董世榮的財產權利，亦有圖利聲請
    人及其父親董宇創之嫌，是認本件聲請處分受監護宣告人之
    財產方式，顯不符合受監護宣告人董世榮之利益，揆諸前開
    法律規定，於法未合，應予駁回。
四、依家事事件法第164條第3項，裁定如主文。
中　　華　　民　　國　　111 　年　　12　　月　　15　　日
                   家事法庭     法  官　黃惠瑛
以上正本係照原本作成。
如對本裁定抗告須於裁定送達後10日內向本院提出抗告狀，並應
繳納抗告費新臺幣1,000元。
中　　華　　民　　國　　111 　年　　12　　月　　15　　日
                                書記官　陳建新